臺灣嘉義地方法院民事判決
109年度訴字第433號
原      告  陳麗華  
訴訟代理人  吳登欽  


被      告  根源建設有限公司

法定代理人  高凱鉦  
訴訟代理人  林春發律師
上列當事人間損害賠償事件，在民國110年3月8日言詞辯論終結
，本院判決如下：     
    主      文
原告之訴駁回。
訴訟費用由原告負擔。
    事實及理由
一、原告主張和聲明：
　㈠訴外人瑞運資產管理公司（下稱瑞運公司）與被告合建分售
    「挪威森鄰」建案（下稱本建案），由瑞運公司出售土地，
    被告出售房屋。原告在民國106年6月3日向被告購買本建案
    中編號B6的預售屋（現在門牌號碼嘉義市○○路000巷000號房
    屋，下稱本件房屋），以及向瑞運公司購買本件編號B6預售
    屋所坐落嘉義市○○段00000地號，及共有的同段172、172-23
    等地號土地，並且分別和被告、瑞運公司簽訂房屋預售買賣
    合約書（下稱本件房屋買賣契約）、土地預售買賣合約書（
    下稱本件土地買賣契約），約定土地、房屋買賣價金各為新
    臺幣（下同）578萬元、472萬元，合計1,050萬元。108年12
    月間，本件房屋還在二次施工階段，被告依照當時設計廣告
    圖面「壹樓全區平面配置圖」（下稱本判決附圖）要施作社
    區大門時，因為編號A5棟房屋要求成為有圍牆而且不在社區
    內的獨立戶，被告為了順利賣出該房屋，竟然擅自決定把原
    本應該施作在本判決附圖的A處的社區大門內縮改在B處施作
    。原告發現本件社區大門的施作和本判決附圖不符時，隨即
    向被告反映，因為社區大門位置涉及社區道路可以利用範圍
    ，而且該施作中大門緊鄰原告家門，嚴重危及原告出入家門
    的安全性，尤其是機車出入口幾乎接近原告家門，沒有緩衝
    空間；再者，因為該社區大門與原告家門成為90度角，原告
    出入家門都處在未知的危險中，並且影響原告停車動線及出
    入的便利性。不料，被告仍然繼續施作。依照消費者保護法
    第22條規定，企業經營者銷售的物品和廣告內容不符時，就
    是瑕疵，而且本件房屋買賣契約第2條約定被告應該確保廣
    告內容的真實等語，則本件社區大門的地點與本判決附圖明
    顯有異，而且社區大門部分坐落在原告所有土地上，足見被
    告沒有依照債務本旨給付，構成債務不履行的加害給付，而
    且屬減少償值及效用的物的瑕疵，原告依照民法第227條第2
    項、第359條規定，請求被告賠償損害並且負物的瑕疵擔保
    責任。本件被告應賠償金額如下：　
　⒈加害給付部分，被告應該賠償425,000元：
　⑴被告擅自變更本件社區大門地點，未依兩造簽訂的契約內容
    施作大門及大門圍牆，而占用原告所有的土地如本件廣告圖
    面粉紅色螢光部分（先以10平方公尺估算，實際面積待測）
    ，危害原告及家人通行安全，屬於瑕疵給付。而被告的瑕疵
    給付，造成原告的利益遭受損害，屬於債務不履行的加害給
    付，原告自得依照民法第227條第2項規定，請求損害賠償。
    原告所受損害應該依照本件土地買賣契約的總價，按被告占
    用土地與買受標的的比例，計算原告所受損害，並且請求被
    告減少價金並返還。本件土地買賣總價為578萬元，買賣土
    地面積136平方公尺，原告得請求被告減少價金425,000元【
    計算式：5,780,000元÷136㎡×l0㎡＝425,000元】。
　⑵依據原告提出的被告的廣告文案以及本建案的給水設備配置
    圖，都可以知道本件社區大門的應有位置。
　⑶依照原告提出的原證九-1的照片所標示的螢光處，所標示螢
    光處，螢光處所示的白色水磨石線道部分，是當初被告向原
    告說明為各戶分界所在，而依照圍牆建起後的照片顯示白色
    水磨石線道部分不僅全被圍牆佔據，甚至還越過原告所有磁
    磚部分。地政事務所的測量結果及所繪製的土地複丈成果圖
    ，不足以採信。
　⑷本件圍牆確實是被告所建，被告怎麼可能只有興建大門，而
    沒有圍牆，那大門怎麼還能是大門。
　⑸本建案的A3、A5的客戶要求該2戶房屋不要規劃在本件社區內
    ，被告因應這樣的要求，而更改本件社區大門的位置，被告
    所為違反誠信原則。因為被告更改了本件社區大門的位置，
    造成本建案的A7房屋不在本件社區內，被告就施作了本件大
    門圍牆，並且免費贈送A7房屋電動門，這都是本建案A7戶屋
    主陳清風自己說的。而且依據原告提出的施工照片，可以證
    明被告在現場指揮工人施作。被告抗辯本件圍牆不是他施作
    的，顯然不足以採信。
　⒉被告給付應該負擔物的瑕疵擔保責任部分，應該減少價金並
    返還50萬元：本件房屋及土地買賣，都是預售屋的買賣，被
    告在附圖中明確繪出社區大門口的位置，依照消費者保護法
    第22條、同施行細則第23條規定，以及本件房屋買賣契約第
    2條約定，被告應該依照本判決附圖所示位置施作本件社區
    大門，才符合債務本旨。但是本件社區大門實際坐落地點和
    本判決附圖有明顯的差異，而且社區大門是公共設施，被告
    沒有說明有何可以變更設計的正當理由，被告擅自變更設計
    顯然是違約，不符合債務本旨，變更後的設計使得原有社區
    內可利用道路縮減，並影響原告的停車動線及出入的便利性
    等，應該認為具有減少其價值及契約預定效用的瑕疵。但是
    ，因為受損金額的證明有重大困難，原告先以50萬元為請求
    ，並請法院依民事訴訟法第222條第2項規定，依據所得心證
    定損害數額。
  ㈡聲明：被告應該給付原告925,000元，以及從起訴狀繕本送達
    次日起到清償日止，按年息百分之5計算的利息。　　　
二、被告抗辯：
　㈠原告是在106年6月3日與被告簽訂本件房屋買賣契約，購買本
    建案編號B6預售屋，房屋面積約50.2坪、價金472萬元。被
    告已經移轉登記建物面積167.56平方公尺（包含主建物146.
    54平方公尺、附屬建物陽台21.11平方公尺），折合50.71坪
    給原告，超出本件買賣契約約定買賣的面積。兩造並已經在
    108年8月20日點交房屋完畢。而且原告在106年6月3日和瑞
    運公司簽訂本件土地買賣契約，購買坐落嘉義市○○段000地
    號土地(未合併分割前地號），興建本件編號B6房屋，土地
    面積約97平方公尺（約29.3坪，含道路持分）、新厝段173-
    1、173-2地號（未合併分割前地號）、173-23地號等土地面
    積約39平方公尺（約11.7坪），價金578萬元。瑞運公司也
    已經把本件172-26地號土地（面積79平方公尺），及同段17
    3-37地號土地（面積39平方公尺），及同段172、172-2、17
    2-23等地號土地的權利範圍各12分之1等土地所有權移轉登
    記與原告，被告及瑞運公司都是符合債務本旨的給付，原告
    對此也不爭執。 
　㈡本件社區大門並不是本件房屋買賣契約的買賣範圍，而且本
    件房屋買賣契約並沒有約定本件大區大門坐落位置及規格：
  ⒈從本件房屋買賣契約第1條房屋標示及權利範圍的約定可知，
    兩造買賣的標的物是本建案編號B6房屋，並沒有包括本件社
    區大門。而且本件房屋買賣契約第7條第1款約定，本約買賣
    建物，依照嘉義市政府工務局核准的建築執照及圖說等有關
    規定施工。並經主管機關核發的使用執照的竣工圖為合格標
    準。本件嘉義市政府工務局核准的建築執照及圖說、使用執
    照的竣工圖，都沒有社區大門的設計。這是因為原告購買的
    編號B6房屋，是單獨申請建造執照，私設通路只是供通行使
    用，並沒有納入建築基地的範圍。所以本件社區大門並不是
    本件房屋買賣契約的範圍，而是被告無償施作，贈送給「挪
    威森鄰」社區。至於原告提出的本判決附圖確實是被告提供
    給原告，但是只是用來講解原告購買的本件房屋的地坪與建
    坪。
  ⒉消費者保護法第22條規定：「企業經營者應確保廣告內容的
    真實，其對於消費者所負的義務不得低於廣告內容」，並沒
    有明定「廣告為要約」或「廣告必為契約內容的一部」，故
    消費者如果信賴廣告內容，依照企業經營者提供的廣告訊息
    與洽談而簽訂契約，在契約中雖然沒有就廣告內容再為約定
    ，企業經營者所應負的契約責任，仍然及於該廣告內容，該
    廣告固應視為契約的一部。但是，簽訂契約時如果雙方已經
    就廣告內容另為斟酌、約定，或者企業經營者並沒有再據原
    屬「要約引誘」的廣告為訂約的說明、洽談，使成為具體的
    「要約」，縱然廣告的內容不實，應該受消費者保護法或公
    平交易法的規範，自難謂該廣告為要約或已當然成為契約的
    一部（最高法院92年台上字第2694號判決意旨參照）。依照
    本件房屋買賣契約第19條特約條款三的約定，有關本案在銷
    售過程中，雙方如果有口頭約定或其他事項，應該在簽訂本
    約時一併提出，並且以書面文字方式列入本房屋預售買賣契
    約書，才生效力。本件房屋買賣契約就本件社區大門的位置
    或規格並沒有任何約定，原告主張被告沒有依照債務本旨履
    行，顯有誤會。
  ⒊另外，建築法第73條第2項規定，建築物應該依核定的使用類
    組使用。本件房屋前的空地，是「法定空地」，不是「法定
    停車空間」，法定空地下方設計配置有污水處理設施，原告
    自行檢視其持有的使用執照就可以知道。依法「法定空地」
    本來就不是供停車使用。所以原告要求該「法定空地」要符
    合停放二輛車輛的標準，顯然沒有法律上依據。且建築技術
    規則建築設計施工編第60條第1項第1款規定，停車空間及其
    應留設供汽車進出用的車道，每輛停車位為寬2.5公尺，長5
    .5公尺。原告購買的本件房屋的面寬只有4.5米，縱使假設
    要停車，也不可能停放2輛車輛。
  ⒋依照證人葉芸驊的證述，兩造並沒有約定本件社區大門應該
    要設置在何處。
　⒌證人吳登欽的證述顯然和原告的陳述不一樣，證人吳登欽的
    證述顯然不足以採信。
　⒍原告提出的被告的廣告文案，確實是被告的文宣，但是這份
    文宣是在原告簽約購買後，隔了一段時間才印製，原告簽約
    購買前根本沒有見過該文宣，更不曾持有該文宣，否則原告
    在109年6月10日起訴時為何沒有提出該文宣，直到109年10
    月26日才陳報？
　⒎另外，否認原告主張的有關原證7是鄰居施明成、林純英購買
    本件建案B1、B7時所拿到的全區平面設置圖的真正。依照民
    事訴訟法第385條第3項、第6項規定，被告不同意證人以書
    狀陳述，而且證人沒有經具結，所以前開全區平面設置圖沒
    有證據能力。而且這2張圖面似乎是同一張影印而來，根本
    不可能分別是施明成、林純英購買時分別取得。
  ⒏原告並沒有說明他提出的本建案的給水設備配置圖是從哪裡
    取得，被告否認該配置圖的真正。
　㈢原告請求項目及金額部分：
  ⒈加害給付損害賠償425,000元部分：　
　⑴本件社區大門確實是被告施作，但是沒有占用原告所有的土
    地，原告應該舉證證明。另外，本件社區大門圍牆不是被告
    施作，是和原告相鄰的住戶委請他人施作的私人獨立圍牆，
    並不是本件社區大門圍牆，和被告無關，而且該圍牆經嘉義
    市地政事務所複丈結果，也沒有占用原告所有的土地。被告
    交屋時完全符合本件房屋買賣契約本旨。衡諸常情及經驗法
    則，交屋後假設有鄰居無權占用原告土地建築圍牆，原告理
    應訴請該鄰居拆牆還地才是。況且瑞運公司移轉登記給原告
    的土地面積已經符合本件土地買賣契約的約定，並沒有短少
    ，原告以本件社區大門圍牆面積預估占用原告土地10平方公
    尺，請求減少價金425,000元等主張，沒有法律上根據。更
    遑論本件土地買賣契約是原告與瑞運公司所簽訂，並不是被
    告，原告竟然向被告請求本件社區大門圍牆面積土地的損害
    賠償，顯屬請求對象有誤，原告請求，不足以採信。
　⑵原告向被告購買本件房屋，約定房屋面積共約50.2坪，總價4
    72萬元，換算每坪單價是94,023元。被告已經移轉登記建物
    面積共計167.65平方公尺（主建物146.54平方公尺、附屬建
    物陽台21.11平方公尺），換算坪數是50.71坪，比約定坪數
    50.2坪超過0.51坪，價值是47,951元。而原告向瑞運公司購
    買土地，約定面積約136平方公尺，總價578萬元，平均每平
    方公尺42,500元。瑞運公司移轉土地所有權面積共計135.83
    32平方公尺（包含嘉義市○○段000000地號土地79平方公尺；
    同段173-7地號土地39平方公尺；同段172地號土地12分之1
    為17平方公尺；同段172-2地號土地12分之1約0.3333平方公
    尺；同段172-23地號土地12分之1約0.0833平方公尺；同段1
    72-28地號土地12分之1約0.4166平方公尺）給原告，大約不
    足0.1668平方公尺，換算金額為7,089元【計算式：42,500
    元×0.1668平方公尺＝7,089元】。
　⑶民法第148條規定的誠實信用原則，是在具體的權利義務關係
    ，依正義公平方法，確定並實現權利内容，避免一方犧牲他
    方利益來圖利自己，應該以各方當事人利益為衡量依據，並
    且考慮權利義務的社會作用，在具體事實為妥善運用。如果
    違反誠信原則時，其法律效果以不發生該違反者所期待者為
    原則。本件房屋登記面積超出0.51坪（價值47,951元），與
    土地登記面積不足0.1668平方公尺（價值7,089元），兩相
    比較之下，對原告還是有利，應該認為被告及瑞運公司的履
    行符合債務本旨。如果原告對房屋登記面積超出約定面積置
    之不論，而單就土地部分登記面積稍為不足提出請求，則原
    告權利的行使，顯然違反民法第148條規定的誠信原則，應
    該駁回原告這部分的請求。
　⒉物的瑕疵擔保應減少價金並返還50萬元部分：
　⑴原告主張本件社區大門嚴重危及原告出入家門安全性等情，
    和事實不符。因為本件社區大門的鐵捲門是規劃讓汽車、機
    車通行，並且有標示「汽車機專用車道」字樣，旁邊的小鐵
    門則是供行人進出，鐵門上方也貼有「行人專用」字樣。原
    告主張機車入口影響安全，顯然是誤把前述供行人進出的小
    門，誤認為是供機車通行之用。經勘驗後，小鐵門開啟後可
    以通行寬度只有74公分，機車沒辦法通行。此外，本件社區
    大門的鐵捲門內的住戶有8戶，鐵捲門外的住戶是6戶，該鐵
    捲門內的住戶如果開啟行人專用的小鐵門進出後，應該要隨
    手關門，就不會發生原告所指「行人專用鐵門完全開啟後，
    鐵門的最外緣位置大約前述圍牆算85公分」，影響原告通行
    情形。這純屬社區住戶是不是遵守隨手關門的問題。原告主
    張本件房屋買賣有停車動線及出入便利性受影響的瑕疵，被
    告應該負物的瑕疵擔保責任，請求減少價金並返還50萬元等
    語，顯然沒有法律上根據。
　⑵本件社區大門是被告施作贈與給整個社區的14戶住戶，該大
    門的處分權歸屬於整個社區的14戶住戶，只要整個社區14戶
    住戶共同決定，就可決定如何處理該社區大門。
  ㈣聲明：原告之訴駁回。
三、得心證的理由
　㈠原告主張他在106年6月3日分別向被告、瑞運公司購買本件房
    屋以及本件房屋坐落嘉義市○○段00000○地號土地，分別簽訂
    本件房屋買賣契約及本件土地買賣契約，約定土地、房屋買
    賣價金各為578萬元、472萬元，合計1,050萬元等情，被告
    沒有爭執，而且有房屋預定買賣契約書及土地預定買賣契約
    書可以證明，應該可以相信是真實的。
　㈡原告以社區大門圍牆占用原告所有的土地（嘉義市○○段00000
    0地號）為理由，請求賠償425,000元，欠缺法律依據：
　⒈原告主張前述社區大門圍牆占用原告所有前述土地的事實，
    已經被告否認。經本院履勘現場並囑託嘉義市地政事務所測
    繪該圍牆是不是有占用前述土地等事項，經該地政事務所鑑
    定測量結果，該圍牆並沒有使用前述土地等情，已經該地政
    事務所檢附土地複丈成果圖函覆本院在卷（本院卷第217、2
    19頁）。原告雖然主張本件房屋和本建案編號A7房屋間是以
    地上米黃色地磚中間為界線等語，但是已經被告否認，證人
    葉錦塘也在本院審理時到場作證表示：圍牆都是蓋在A7的地
    上；會施作米黃色這條線只是為了各戶間有一個區隔；交屋
    時並沒有告訴原告和A7之間的界線就是該米黃色地磚的中間
    等語（本院卷第253至254頁），證人已經具結，而且本件這
    一部分爭訟所涉及數額並不高，證人應該沒有甘冒偽證罪責
    而為偏袒被告的不實證言的必要，他的證言，應該可以採信
    。而且，就前述爭執，還是可以聲請囑託其他機關（例如：
    內政部國土測繪中心等）進行鑑定，但是原告並沒有再為鑑
    定的聲請，則原告只以嘉義市地政事務所測量時沒有會同原
    告到場，主張前述測量結果不正確等情，不能採信。是則，
    原告主張前述圍牆占用原告所有前述土地等情，就不能採信
    。　　
　⒉原告主張前述圍牆占用他所有的172-26地號土地的事實既然
    不能採信。則不論該圍牆是什麼人興建，原告都不能以土地
    被占用請求賠償，因此，原告請求被告賠償425,000元，欠
    缺法律依據，不能准許。　
　㈢原告以社區大門設置違反本件房屋買賣契約，請求減少價金
    ，欠缺依據：
　⒈如本判決附圖所示A處社區大門的設置，是本件買賣契約的一
    部分：
  ⑴按「企業經營者應確保廣告內容之真實，其對消費者所負之
    義務不得低於廣告之內容。企業經營者之商品或服務廣告內
    容，於契約成立後，應確實履行。」消費者保護法第22條有
    明文規定。在104年06月17日增訂該條第2項規定前，我國有
    不少見解（例如：最高法院90年度台上字第1404號、91年度
    1387號及92年度台上字第2694號民事裁判等）認為廣告內容
    只是「要約引誘」而不屬於要約。但是，前述增訂立法理由
    已經明示：「一、由於國內眾多食品、藥品、化妝品、家電
    、3C產品、首飾、汽車及房地產等商品及服務的廣告誇大不
    實事件不斷發生，讓消費大眾對業者的誠信產生質疑，且我
    國法院有不少判決，認為「廣告內容」僅屬於「要約之引誘
    」，而非「要約」，也就是業者無須對其宣傳廣告負責，法
    院如此的見解，是對消費者權益的一大損傷。二、由於各類
    不實廣告充斥電子或平面媒體，為保護民眾的消費權利，實
    現公平、正義的消費社會，爰修正原條文，增列第二項，明
    定企業經營者之商品或服務廣告內容於契約成立後，應確實
    履行，以落實企業經營者的法律責任，並杜絕不實與誇大的
    廣告。」，從前述修法意旨已經可以明瞭立法者的意旨，是
    把廣告內容當作要約，而不只是要約引誘。因此，如果企業
    經營者主張其廣告內容不成為契約的一部分，應該就雙方簽
    訂契約時已經就廣告內容另為斟酌、約定，不以廣告內容為
    契約的一部分的事實，負舉證責任，而不能只以契約文字內
    容沒有如廣告內容的約定，主張廣告內容不成為契約的一部
    分。
  ⑵經查，原告主張本判決附圖是被告交付的事實，已經證人葉
    芸驊在本院審理時證述略以：原告曾經到接待中心，由我接
    待，因為接待中心內部還沒有完全做好，所以先大約告訴原
    告公司的規劃，也有告訴原告內部格局配置和公司對該土地
    的設計概念；壹樓全區配置圖是原告第一次到接待中心時，
    我交給他的，上面的手寫數字應該是我的等語（本院卷第17
    5頁）。被告辯稱原告前來購買房屋時，廣告文宣還沒有出
    來等語縱然是真的，但是，本判決附圖和被告所稱正式文宣
    廣告內全區平面配置參考圖的內容完全相同（本院卷第197
    頁），而且被告已經設置接待中心接待有意購買房屋的人，
    甚至於拿本判決附圖作為解說的素材，仍然應該認定本判決
    附圖也是被告廣告內容的一部分。依照前述說明，如果被告
    主張該廣告內容不是本件買賣契約的一部分，應該就兩造在
    簽訂契約時已經就該廣告內容另為斟酌、約定，把廣告內容
    排除在契約約定之外的事實，負舉證責任，而不能只以契約
    文字內容沒有如廣告內容的約定，主張廣告內容不成為契約
    的一部分。而被告並沒有舉證證明前述事實為真正，則原告
    主張本判決附圖內容是契約的一部分，應該可以採信。被告
    既然在本判決附圖（廣告內容）規劃社區大門，自應依約確
    實履行該廣告內容，被告辯稱社區大門是被告無償贈送給社
    區住戶等語，不能採信。
  ⒉被告施作社區大門，沒有按照債務本旨履行，致原告受損害
    ，經查：
　⑴依據本判決附圖的設計，社區大門確實是設定在附圖所示A處
    （A7、A6間和A3、A5間的連線位置），而被告實際施作位置
    是坐落在附圖所示B處（A7、B6間和A5、B1間的連線位置）
    ，已經本院勘驗現場製有勘驗筆錄可以證明，兩造也沒有爭
    執。因此，原告主張被告沒有按照債務本旨履行等情，應該
    可以採信。
　⑵又被告如果按照原訂位置施作，則原告車輛進出還有數公尺
    迴旋的空間，可以決定車頭向前（房屋內部）或倒車入庫，
    但是，因為被告實際施作大門緊鄰原告房屋，原告難以直接
    停車，只能倒車入庫，妨礙原告使用的便利性、而且被告施
    作的大門右側又另設置供行人通行的小門，開門方向往內，
    恰好在原告倒車入庫的附近（本院卷第239頁），原告倒車
    時也必須注意規避突然從該小門進入社區的行人，甚至自行
    車等車輛，而增加原告倒車的風險，蒙受相當心理壓力。是
    則原告主張被告沒有按照債務本旨履行致使原告受有損害等
    情，應該可以採信。
　⑶被告雖然辯稱原告買受房屋前方是法定空地，不是停車空間
    等語，但是，縱然建築法規禁止在法定空地上停放車輛，但
    是，正如本判決附圖所示，被告在所稱「法定空地」上劃有
    汽車圖樣，明顯是告訴有意購買房屋的人那個地方是可以停
    放車輛，而且就是將來停放車輛的地方。被告嗣後再辯稱該
    空地不是供停車使用等語，顯然違反誠信原則，自不可採。
  ⒊原告沒有舉證明其所受損害，其主張損害數額，不能採信：
　　依照民事訴訟法第277條前段規定，當事人主張有利於自己
    的事實時，就該事實，有舉證的責任。也就是當事人應該提
    出證據證明他所主張的事實為真正，如果該當事人沒有舉證
    證明該事實為真正，該事實就不能認為是真實的。原告主張
    受有損害，主張減少價金，而所受損害的數額，並不是不可
    以用鑑定的方式來認定，並無民事訴訟法第222條第2項所規
    定不能證明或證明顯有重大困難的情形，自不能由本院按照
    該條規定以自由心證決定數額。又原告原本聲請鑑定證明損
    害的數額，後來又以鑑定費用太高為由，不繳納費用，而被
    告也不願意代繳，依照民事訴訟法第94條之1第1項規定，本
    院自可不為鑑定的證據調查。此外，原告又沒有再提出其他
    可以證明其所受損害數額的證據供本院審酌，原告主張受有
    50萬元損害等情，就不能採信。是則原告請求減少同額價金
    並請求被告返還等情，自不能採。
　㈣依照以上論斷，原告依據加害給付及物之瑕疵擔保責任等法
    律關係，請求被告賠償925,000元及其法定遲延利息，都沒
    有理由，不能准許，應該駁回。　
四、本件訴訟費用。依據民事訴訟法第78條規定，由敗訴的原告
    負擔。
中　　華　　民　　國　　110 　年　　3 　　月　　22　　日
                  民事第三庭法　官　林望民   
以上正本係照原本作成
如對本判決上訴須於判決送達後20日內向本院提出上訴狀 
如委任律師提起上訴者，應一併繳納上訴審裁判費。 
中　　華　　民　　國　　110 　年　　3 　　月　　22　　日
                            書記官　王立梅